【裁判字號】    94,訴,3801
【裁判日期】    950227
【裁判案由】    違反槍砲彈藥刀械管制條例
【裁判全文】
臺灣高雄地方法院刑事判決              94年度訴字第3801號
公  訴  人  臺灣高雄地方法院檢察署檢察官
被      告  甲○○
                    （現另案羈押於臺灣高雄看守所）
指定辯護人  本院公設辯護人乙○○
上列被告因違反槍砲彈藥刀械管制條例案件，經檢察官提起公訴
（94年度偵字第21234號），本院判決如下：
    主  文
甲○○未經許可，寄藏其他可發射子彈具有殺傷力之改造手槍，
處有期徒刑參年貳月，併科罰金新台幣拾萬元，罰金如易服勞役
，以銀元參佰元即新臺幣玖佰元折算壹日。扣案具有殺傷力仿BE
RETTA 廠八四型半自動手槍製造之改造手槍壹枝（含彈匣，槍枝
管制編號為0000000000號）沒收。
    事  實
一、甲○○前於民國84年間因懲治盜匪條例案件，經法院判處有
    期徒刑15年確定，於91年1 月9 日縮短刑期假釋出監付保護
    管束，定於97年6 月11日保護管束期滿（未構成累犯）。詎
    甲○○仍不知改過，明知可發射子彈且具有殺傷力之改造手
    槍及具有殺傷力之子彈均為槍砲彈藥刀械管制條例所規定之
    管制物品，非經中央主管機關許可，不得持有、寄藏之，甲
    ○○仍基於寄藏具殺傷力之手槍、子彈之犯意，於94年9 月
    初某日（起訴書誤載為94年6 月19日23時，業經檢察官當庭
    更正），在高雄縣路竹鄉路竹公園附近，受友人蘇偉民（年
    籍不詳，即起訴書所指綽號阿財之男子）之委託，收受蘇偉
    民所交付可發射子彈具有殺傷力之仿BERETTA 廠84型半自動
    手槍製造之金屬玩具手槍1 枝（含彈匣1 個，槍枝管制編號
    為0000000000號）、具有殺傷力具有直徑約8.5MM 金屬彈頭
    之改造子彈1 顆，而將上開槍、彈攜回置放在高雄縣路竹鄉
    ○○村○○路45巷2 號住處，未經許可而寄藏之。嗣於94年
    9 月16日（起訴書誤載為94年6 月19日，業經檢察官當庭更
    正）23時45分許，甲○○將上開槍、彈藏放在右側腰間攜帶
    外出，與不知情之友人楊兼宗、陳建宏、曾蕙蕙於高雄縣路
    竹鄉○○路552 號ＯＭ超商前時，因形跡可疑，經警心生合
    理懷疑上前盤查，當場查獲並扣得上開具殺傷力之改造手槍
    1 枝、改造子彈1 顆。
二、案經高雄縣政府警察局湖內分局報請臺灣高雄地方法院檢察
    署檢察官偵查起訴。
    理  由
一、上開犯罪事實，業據被告於警詢、偵查及本院審理中均坦承
    不諱，且有仿BERETTA 廠84型半自動手槍改造之玩具手槍1
    枝（含彈匣1 個，槍枝管制編號為0000000000）、具有直徑
    約8.5 ｍｍ金屬彈頭之土製子彈1 顆扣案可憑；又上開扣案
    之槍、彈經分別送請內政部警政署刑事警察局（下稱刑事警
    察局）鑑定，其鑑定結果認該槍係由仿BERETTA 廠84型半自
    動手槍製造之金屬玩具手槍，更換土造金屬槍管改造而成之
    改造手槍，機械性能良好，可擊發適用子彈，具有殺傷力；
    扣案子彈1 顆，係具直徑8.5mm 金屬彈頭之土造子彈，可擊
    發，具殺傷力，有該局94年9 月28日刑鑑字第940144964 號
    槍彈鑑定書1 紙暨照片4 幀附於偵查卷可查；該鑑定書雖為
    被告以外之人於審判外所為之書面陳述，屬於傳聞證據，然
    其乃臺灣高雄地方法院檢察署檢察官於偵查中，依刑事訴訟
    法第208 條第1 項規定指揮刑事警察，囑託刑事警察局鑑定
    ，再由刑事警察局依刑事訴訟法第206 條第1 項規定所出具
    之書面鑑定報告，應屬刑事訴訟法第159 條第1 項「被告以
    外之人於審判外之言詞或書面陳述，除法律有規定者外，不
    得作為證據」規定所稱「法律有規定者」之例外情形，而有
    證據能力，本院自得加以援用。是被告之自白核與事實相符
    ，堪信為真實，其未經許可而寄藏槍、彈之犯行，事證明確
    ，堪以認定。
二、核被告所為，係犯槍砲彈藥刀械管制條例第8 條第4 項之未
    經許可，寄藏其他可發射子彈具有殺傷力之改造手槍罪、同
    條例第12條第4 項之未經許可，寄藏子彈罪（公訴人原起訴
    被告犯同條例同條項之未經許可持有」其他可發射子彈具有
    殺傷力之改造手槍罪，及同條例同條項未經許可「持有」子
    彈罪，業經檢察官當庭變更為「寄藏」改造手槍及子彈罪，
    本院自毋庸再依刑事訴訟法第300 條變更起訴法條。）被告
    持有上開改造手槍、子彈為寄藏之當然結果，不另論以持有
    罪（最高法院74年台上字第3400號判例意旨參照）。被告以
    1 寄藏行為，同時寄藏手槍與子彈，係以1 行為同時觸犯2
    構成要件不同之罪名，為想像競合犯，應依刑法第55條前段
    之規定，從一重論以寄藏改造手槍罪。爰審酌被告明知改造
    槍枝、子彈屬高度危險之物品，非經主管機關許可不得擅自
    持有、寄藏，以維社會大眾安全與良善秩序，竟仍無故持有
    、寄藏之，嚴重影響社會治安，然犯後坦承犯行，態度良好
    等一切情狀，量處如主文所示之刑，並就併科罰金部分諭知
    易服勞役之折算標準，以期自新。另扣案可發射子彈具有殺
    傷力之仿BERETTA 廠84型半自動手槍改造之金屬玩具手槍1
    枝（含彈匣1 個，槍枝管制編號為0000000000）係屬違禁物
    ，不問屬於犯人與否，應依刑法第38條第1 項第1 款規定宣
    告沒收。另扣案具有直徑約8.5 ｍｍ金屬彈頭之土製子彈1
    顆，因經送驗已遭擊發，而無殺傷力，爰不另宣告沒收，併
    此敘明。
據上論斷，應依刑事訴訟法第299 條第1 項前段，槍砲彈藥刀械
管制條例第8 條第4 項、第12條第4 項，刑法第11條前段、第55
條、第42條第2 項、第38條第1 項第1 款，罰金罰鍰提高標準條
例第2 條，現行法規所定貨幣單位折算新台幣條例第2 條，判決
如主文。
本案經檢察官丙○○到庭執行職務。
中     華     民     國    95   年    2   月    27    日
                   刑事第七庭  審判長法  官  孫啟強
                                     法  官  卓立婷
                                     法  官  蔡川富
以上正本證明與原本無異。
如不服本判決，應於收受送達後10日內向本院提出上訴書狀。
中     華     民     國    95   年    2   月    27    日
                                     書記官  邱秋珍
附錄本案論罪科刑法條全文：
槍砲彈藥刀械管制條例第8 條第4 項
未經許可，持有、寄藏或意圖販賣而陳列第1 項所列槍枝者，處
3 年以上10年以下有期徒刑，併科新臺幣700 萬元以下罰金。
槍砲彈藥刀械管制條例第12條第4 項
未經許可，持有、寄藏或意圖販賣而陳列子彈者，處5 年以下有
期徒刑，併科新台幣300 萬元以下罰金。


司法院資訊處製作；財團法人民間司法改革基金會備份。
